臺灣高等法院刑事判決　　　　　　　96年度上訴字第4651號
上　訴　人
即　被　告　甲○○
　　　　　　　　　　（另案於台灣台北監獄台北分監執行）
上列上訴人因被告違反毒品危害防制條例案件，不服台灣板橋地
方法院九十六年度訴字第二六二四號，中華民國九十六年九月十
一日第一審判決（聲請案號：台灣台北地方法院檢察署九十六年
度毒偵字第四七二二號），提起上訴，本院判決如下：
    主  文
上訴駁回。
    理  由
一、本案經本院審理結果，認原審認事用法均無不合，應予維持
    ，爰予逕行引用原判決所記載之事實、證據及理由。
二、上訴人即被告甲○○上訴意旨略謂：伊在偵審中均坦白認罪
    ，並表悔意，減少司法資源之不必要浪費，自應認態度良好
    ，情可憫恕，原審未依刑法第五十九條規定予以減刑，已有
    未合，且所犯二罪，既分別量處有期徒刑四月及六月，竟合
    併定執行之刑為有期徒刑十月，未予適度減少，亦有欠當云
    云。
三、惟查：
（一）刑度之量定與應執行刑之考量，均屬法院得自由裁量之職
      權，苟係在法定範圍之內，客觀上又無濫權情形，即不能
      任憑主觀指摘其欠當。而刑法第五十九條所謂犯罪情狀顯
      可憫恕，乃指行為人之犯情，依社會一般通念咸可認為值
      得同情，縱科以最低刑度仍嫌過重，允宜憫恕，予以減輕
      法定刑罰較為適當之情形而言，亦屬法院之職權判斷，非
      許由當事人依憑主觀，任意主張未予適用即係違法。
（二）原審斟酌被告有竊盜前案，經判有期徒刑二年二月確定，
      執行完畢，由於五年以內再犯本件之罪，為累犯，且前因
      毒品案件，經執行觀察、勒戒完畢，仍再犯施用第一、二
      級毒品之本案犯罪，顯見其戒除毒癮之意志薄弱，且未衷
      心悛悔，漠視法令之禁制，恣意濫用毒品，其行可訾，惟
      尚知坦承犯行，兼衡其施用毒品之種類、期間、次數、動
      機、目的、手段等一切情狀，就其施用第一級毒品部分，
      處有期徒刑一年，減為有期徒刑六月，施用第二級毒品部
      分，處有期徒刑捌月，減為有期徒刑肆月。應執行有期徒
      刑拾月。經核均在法定刑範圍之內，且無濫權情形，並無
      違法可言。上訴意旨任意指摘，不能認為有理由，應予駁
      回。
據上論斷，應依刑事訴訟法第三百六十八條、第三百七十三條，
判決如主文。
中　　華　　民　　國　　96　　年　　12　　月　　4 　　日
 　　　　　　     刑事第十九庭  審判長法　官　尤豐彥
                                      法　官　魏新國
                                      法　官　洪昌宏
以上正本證明與原本無異。
施用第一級毒品部分如不服本判決，應於收受送達後十日內向本
院提出上訴書狀，其未敘述上訴之理由者並得於提起上訴後十日
內向本院補提理由書（均須按他造當事人之人數附繕本）。
施用第二級毒品部分不得上訴。
                                      書記官 王韻雅
中　　華　　民　　國　　96　　年　　12　　月　　4 　　日
